【裁判字號】    97,審訴,2119
【裁判日期】    970926
【裁判案由】    毒品危害防制條例
【裁判全文】
臺灣桃園地方法院刑事判決            97年度審訴字第2119號
公  訴  人  臺灣桃園地方法院檢察署檢察官
被      告  甲○○
                    現另案於雲林監獄執行中
上列被告因違反毒品危害防制條例案件，經檢察官提起公訴（97
年度毒偵字第1842號），嗣於本院準備程序進行中，被告就被訴
事實為有罪之陳述，經本院告知簡式審判程序意旨，並聽取公訴
人、被告之意見後，本院合議庭裁定改由受命法官獨任依簡式審
判程序審理，並判決如下：
    主  文
甲○○施用第一級毒品，累犯，處有期徒刑壹年壹月，扣案之注
射針筒貳支、分裝杓壹支均沒收；又施用第二級毒品，累犯，處
有期徒刑陸月。應執行有期徒刑壹年參月，扣案之注射針筒貳支
、分裝杓壹支均沒收。
    事  實
一、甲○○前因施用毒品案件，經本院以88年度毒聲字第4235號
    裁定送觀察、勒戒後，認有繼續施用傾向，經本院以88年度
    毒聲字第4748號裁定令入戒治處所施以強制戒治後，經本院
    以89毒聲字第74號裁定停止戒治付保護管束，嗣經本院以89
    年度毒聲字第2974號裁定撤銷停止戒治，已於90年2 月19日
    期滿執行完畢，並經臺灣桃園地方法院檢察署以90年度戒偵
    字第689 號不起訴處分確定。又因犯竊盜案件，經本院以91
    年度壢簡字第1253號判決判處有期徒刑2 月確定；另於91年
    間再因犯施用第一、二級毒品案件，經本院以91年度毒聲字
    第3419號裁定令入戒治處施以強制戒治，嗣經本院以92年度
    毒聲字第3264號裁定停止戒治，於92年11月17日停止戒治出
    所，並於93年1 月8 日因法律修正報結，其所涉施用毒品案
    件，經本院以92年度訴字第860 號判決判處有期10月、5 月
    ，定應執行刑有期徒刑1 年2 月確定，前開各罪接續執行，
    於94年1 月11日假釋付保護管束出監，而於94年2 月20日因
    保護管束期滿假釋未經撤銷，其未執行之刑，視為已執行完
    畢（本案構成累犯）。詎仍不知悔改，復基於施用第一級海
    洛因及第二級毒品甲基安非他命（起訴書均稱安非他命，本
    院應以更正）之犯意，於97年4 月2 日上午某時，在桃園縣
    平鎮市鎮377 號住處，施用第二級毒品甲基安非
    他命1 次，又於97年4 月3 日凌晨2 時許，在同縣中壢市○
    ○○街149 號中原大學附近由沈世賢（施用毒品案件另案偵
    辦）所駕駛車牌號碼V2-8520 號自小客車上，以針筒注射方
    式施用第一級毒品海洛因1 次，嗣於同日凌晨2 時30分許，
    在同縣中壢市○○○街149 號處，為警查獲，並扣得其所有
    供施用第一級毒品海洛因所用之注射針筒2 支、分裝杓1 支
    。
二、案經桃園縣政府警察局大溪分局移請台灣桃園地方法院檢察
    署檢察官偵查起訴。
    理  由
一、本案被告甲○○所犯之罪，並非法定刑為死刑、無期徒刑或
    最輕本刑3 年以上有期徒刑之罪，亦非高等法院管轄第一審
    之案件，而被告於準備程序中就被訴事實已為有罪之陳述，
    經本院告知簡式審判程序之旨，並聽取被告與公訴人之意見
    後，本院合議庭乃依刑事訴訟法第273 條之1 第1 項規定，
    裁定由受命法官獨任進行簡式審判程序，合先敘明。
二、上揭事實，業據被告甲○○於本院審理中坦承不諱。而為警
    查獲被告後所採集之尿液檢體，經送請台灣檢驗科技股份有
    限公司以酵素免疫分析法初步檢驗，再佐以氣相層析質譜儀
    分析法確認檢驗結果確呈甲基安非他命陽性及鴉片類嗎啡陽
    性反應，此有桃園縣政府警察局被採尿人尿液暨毒品真實姓
    名與編號對照表、台灣檢驗科技股份有限公司濫用藥物檢驗
    報告各1 份附卷可稽，且有現場查獲被告甲○○所有供施用
    第一級毒品海洛因使用之注射針筒2 支、分裝杓1 支扣案可
    佐。足見被告上開自白確與事實相符，應堪採信。又按毒品
    危害防制條例於92年7 月9 日修正公布，自93年1 月9 日施
    行，而依修正後之規定，僅限於「初犯」及「5 年後再犯」
    2 種情形，始應先經觀察、勒戒或強制戒治程序。倘被告於
    5 年內已再犯，經依法追訴處罰，縱其第3 次（或第3 次以
    上）再度施用毒品之時間，在初犯經觀察、勒戒或強制戒治
    執行完畢釋放5 年以後，已不合於「5 年後再犯」之規定，
    且因已於「5 年內再犯」，顯見其再犯率甚高，原實施觀察
    、勒戒或強制戒治，已無法收其實效，即應依該條例第10條
    處罰；又所謂5 年戒斷期間之計算，係指相鄰之前後2 次施
    用毒品時間之間隔而言，非可飛躍自初次起算其5 年期間（
    最高法院95年度第7 次刑事庭會議決議、最高法院95年台非
    字第65號判決參照）。經查，本件被告於前案強制戒治期滿
    執行完畢（即90年2 月19日）後5 年內，即於91年間再犯施
    用第一、二級毒品案件，經本院以92年度訴字第860 號判決
    判處有期10月、5 月，定應執行刑有期徒刑1 年2 月確定，
    有臺灣高等法院被告前案紀錄表在卷足憑，是本件被告施用
    毒品犯行雖已在前案強制戒治執行完畢5 年後，惟其已於5
    年內再犯，依上開說明，仍應追訴處罰。綜上，本件事證明
    確，被告犯行堪以認定，應依法論科。
三、核被告所為，均係犯毒品危害防制條例第10條第1 項之施用
    第一級毒品罪、同條第2 項之施用第二級毒品罪。被告於施
    用第一、二級毒品前持有第一、二級毒品之低度行為，應為
    其施用之高度行為所吸收，均不另論罪。被告所犯上開施用
    第一、二級毒品罪，犯意各別，構成要件互異，應分別論罪
    ，併合處罰。末查，被告有事實欄所載之科刑及執行紀錄，
    有臺灣高等法院被告全國前案紀錄表可稽，其於有期徒刑執
    行完畢後5 年內，故意再犯本件有期徒刑以上之二罪，皆為
    累犯，均應依法加重其刑。爰審酌被告前已有施用毒品前科
    ，於本件復另行施用第一、二級毒品，顯見其意志不堅，缺
    乏戒治動機，其施用毒品足以導致精神障礙、性格異常，甚
    至造成生命危險，戕害一己之身體健康，惟念其犯後尚能坦
    承犯行、態度尚可等一切情狀，就所犯施用第一、二級毒品
    罪，各量處如主文所示之刑，並定應執行刑。又扣案之注射
    針筒2 支、分裝杓1 支，均為被告所有，且係供施用第一級
    毒品所用之物，業據被告供陳在卷，應依刑法第38條第1 項
    第2 款之規定，宣告沒收。
據上論斷，應依刑事訴訟法第273 條之1 第1 項、第299 條第1
項前段、毒品危害防制條例第10條第1 項、第2 項，刑法第11條
前項、第47條第1 項、第51條第5 款、第38條第1 項第2 款，判
決如主文。
本案經檢察官王惟琪到庭執行職務。
中    華    民    國    97    年    9     月    26    日
                    刑事庭  法  官  鍾雅蘭
以上正本證明與原本無異。
如不服本判決，應於判決送達後10日內向本院提出上訴狀（應附
繕本），其未敘述上訴理由者，應於上訴期間屆滿後20日內補提
理由書狀於本院，上訴於臺灣高等法院。
                            書記官  楊郁馨
中    華    民    國    97    年    9     月    30    日
附錄本案論罪科刑法條：
毒品危害防制條例第10條規定：
施用第一級毒品者，處6 月以上5 年以下有期徒刑。
施用第二級毒品者，處3 年以下有期徒刑。


司法院資訊處製作；財團法人民間司法改革基金會備份。
